臺灣臺中地方法院刑事判決　　　　　　　　　　　　九十三年度易字第一○七六號
　　公　訴　人　臺灣臺中地方法院檢察署檢察官
　　被　　　告　甲○○
右列被告因竊盜案件，經檢察官聲請簡易判決處刑（九十三年度偵字第一六五五號）
，經本院沙鹿簡易庭認不宜以簡易判決處刑，簽移本院刑事庭改依通常程序審理，並
經檢察官併案（九十三年度偵字第三一四六、五二八三及七一六八號），被告於準備
程序中就被訴事實為有罪之陳述，經告知簡式審判程序之旨，並聽取公訴人、被告之
意見後，由本院合議庭裁定由受命法官獨任進行簡式審判程序，判決如左：
    主  文
甲○○連續結夥三人以上竊盜，處有期徒刑拾月。
    事  實
一、甲○○僅因缺錢花用，竟基於意圖為自己不法所有之概括犯意，分別與附表壹編
    號一至四所示之各共犯基於犯意聯絡及行為分擔，連續於附表壹編號一至四所示
    之時間、地點，見該處附表壹編號一至四所示之被害人財物無人看管，認有機可
    趁，而以附表壹編號一至四所示之犯案手法竊取得手。嗣分別於附表貳編號一至
    四所示之時間、地點為警查獲，始查悉上情。
二、案經臺中縣警察局烏日分局報請臺灣臺中地方法院檢察署檢察官聲請簡易判決處
    刑及併案偵辦。
    理  由
一、右揭連續竊盜四次之事實，業據被告甲○○於本院審理時坦承不諱，核與共犯黃
    培訓、康文吉及楊憲文分別於本案及另案審理時所供述行竊手法、行為分擔等情
    相符，且與被害人許煌哲、丙○○○及乙○○於警詢中指述之失竊情節吻合，並
    經證人即臺中縣梧棲鎮公所公務課技士蔡垂忠、臺中縣龍井鄉公所建設課課長林
    門騫及林瑞發證述明確，復有被害人許煌哲、丙○○○、臺中縣梧棲鎮公所公務
    課技士蔡垂忠及臺中縣龍井鄉公所建設課課長林門騫所出具之贓物領據四紙、現
    場暨查獲照片三十四幀及犯罪現場位置圖三張等件附卷可稽，足認被告之自白與
    事實相符，堪予採信，被告犯行，應堪認定。
二、按竊取行為是否既遂，應以其已否移入自己實力支配之下為區別之標準，而非以
    是否已搬運上車或已否移出室外為斷，亦經最高法院七十六年度台上字第三五三
    ○號判決揭明斯旨。是被告甲○○夥同共犯康文吉及楊憲文於如附表壹編號三所
    示時間地點，共同將當時置放其上無人看管之鋁條十一枝置於渠等實力支配之下
    ，其竊取行為自斯時起即已達既遂階段，此與前揭鋁條十一枝後續是否均已搬運
    上車無涉。核被告甲○○所為，附表壹編號一、二及四部分，係犯刑法三百二十
    條第一項之普通竊盜罪，而附表壹編號三部分則係犯刑法第三百二十一條第一項
    第四款之結夥三人以上之加重竊盜罪。次查被告所為之如附表壹編號一至四所示
    之竊盜犯行，分別與附表壹編號一至四各共犯欄所示之行為人間，有犯意之聯絡
    及行為之分擔，各應依刑法第二十八條之規定論以共同正犯。再查被告先後為附
    表壹編號一至四所示之普通竊盜及加重竊盜犯行，時間緊接，各觸犯構成要件相
    同之罪，顯係基於概括犯意為之，為連續犯，應依刑法第五十六條之規定，從一
    重之刑法第三百二十一條第一項第四款之結夥三人以上之加重竊盜罪處斷，並依
    法加重其刑。末查被告就附表壹編號四所示之竊盜犯行，於警方執行查贓勤務而
    尚未察覺前，即主動向警員申告其犯罪，然按自首以對於未發覺之罪投案而受裁
    判為要件，如案已發覺，則被告縱有陳述自己犯罪之事實，亦祉可謂為自白，不
    能認為自首。而連續犯依刑法第五十六條規定既以一罪論，則連續犯罪之一部經
    發覺後，被告再行供出他部，仍為自白，而非自首（參照最高法院八十四年度台
    上字第五五五三號判決意旨），則被告雖於九十三年三月十七日上午九時十分許
    ，於警未發覺前，即自承有附表壹編號四之行竊事實，然被告多次竊盜之犯行，
    為連續犯，已業如前述，是其既為警發現其餘附表壹編號一至三之竊盜事實，則
    揆諸前揭最高法院判決意旨，被告事後就其餘未發現之部分，縱其自動供認其犯
    行時，亦僅能認定為自白，核與自首之要件自不相符，故其所為連續竊盜之犯行
    ，自不能適用自首之規定減輕其刑，併此敘明。爰審酌被告之平日素行，且其年
    輕力強，不思上進，自力更生，僅為貪圖私利，竟從事宵小行徑，絲毫不具尊重
    他人財產權之基本觀念而多次行竊，惟手段尚屬平和，對於社會治安所生危害之
    程度及犯罪後坦承犯行並態度良好等一切情狀，量處如主文所示之刑，以示懲儆
    。
三、至本案共同被告黃培訓所涉犯本案刑法第三百二十條第一項之普通竊盜罪，及併
    案所涉犯之刑法第三百二十一條第一項第三款攜帶凶器加重竊盜罪部分，嗣到案
    後另結，末此敘明。
據上論斷，應依刑事訴訟法第四百五十二條、第二百七十三條之一第一項、第二百九
十九條第一項前段，刑法第二十八條、第三百二十一條第一項第四款、第五十六條，
判決如主文。
本案經檢察官丁○○到庭執行職務。
中　　　華　　　民　　　國　　九十三　　年　　　八　　　月　　 十三 　　日
                                    臺灣臺中地方法院刑事第十三庭
                                        法  官
右正本證明與原本無異。
如不服本判決，應於送達後十日內向本院提出上訴狀（須附繕本），上訴於臺灣高等
法院臺中分院。
                                        書記官
中　　　華　　　民　　　國　　九十三　　年　　　八　　　月　　 十三 　　日
附錄論罪科刑法條：
刑法第三百二十條第一項
意圖為自己或第三人不法之所有，而竊取他人之動產者，為竊盜罪，處五年以下有期
徒刑、拘役或五百元以下罰金。
刑法第三百二十一條
犯竊盜罪而有左列情形之一者，處六月以上、五年以下有期徒刑：
一  於夜間侵入住宅或有人居住之建築物、船艦或隱匿其內而犯之者。
二  毀越門扇、牆垣或其他安全設備而犯之者。
三  攜帶兇器而犯之者。
四  結夥三人以上而犯之者。
五  乘火災、水災或其他災害之際而犯之者。
六  在車站或埠頭而犯之者。
前項之未遂犯罰之。
 附表壹：
┌──┬────┬────┬─────┬──────────┬────────────────┐
│編號│ 共  犯 │ 時  間 │  地  點  │ 被 害 人 之 財 物  │     犯     案     手     法    │
├──┼────┼────┼─────┼──────────┼────────────────┤
│ 一 │江 文 淵│民國九十│臺中縣梧棲│臺中縣梧棲鎮公所所有│由江文淵騎乘甲○○其不知情之父王│
│    │        │二年十二│鎮○○路一│之鐵製水溝蓋一個（原│金鍊所有平日由甲○○使用之之車牌│
│    │        │月十三日│段七六五巷│覆蓋於臺中縣梧棲鎮永│號碼ＢＺＩ─一○八號重型機車搭載│
│    │        │下午十六│二號南邊五│寧里中央路一段附近農│甲○○，前往上開地點，共同以徒手│
│    │        │時許。  │十公尺處之│路之水溝，業據該公所│方式搬運上開被害人之財物至前開重│
│    │        │        │空地草叢內│公務課技士蔡垂忠領回│型機車之腳踏板上。              │
│    │        │        │。        │）及臺中縣龍井鄉公所│                                │
│    │ │        │          │所有之鐵製水溝蓋二個│                                │
│    │        │        │          │（原覆蓋於臺中縣龍井│                                │
│    │        │        │          │鄉○○村○○路之水溝│                                │
│    │        │        │          │，業據該公所建設課課│                                │
│    │        │        │          │長林門騫領回）。    │                                │
├──┼────┼────┼─────┼──────────┼────────────────┤
│ 二 │黃 培 訓│九十三年│臺中縣龍井│許煌哲所有之不鏽鋼門│由甲○○騎乘其不知情之父王金鍊所│
│    │        │一月十一│鄉○○路二│一扇【價值約新臺幣（│有平日由甲○○使用之之車牌號碼Ｂ│
│    │        │日下午十│一六巷六六│下同）一萬五千元，業│ＺＩ─一○八號重型機車搭載黃培訓│
│    │        │三時許  │弄二九號之│據許煌哲領回）。    │，前往上開地點，共同徒手搬運上開│
│    │        │。      │房屋前。  │ │被害人之財物。                  │
├──┼────┼────┼─────┼──────────┼────────────────┤
│ 三 │康 文 吉│九十三年│臺中縣梧棲│王敏雄所有由丙○○○│由楊憲文駕駛其不知情之父親所有平│
│    │楊 憲 文│二月二日│鎮○○路三│代為管理之鋁門窗鋁條│日由其使用之車牌號碼ＮＶ─二二四│
│    │        │下午十五│二○號後方│共十一支（業據周白淑│八號自小貨車，搭載康文吉、甲○○│
│    │        │時許。  │空地。    │茹領回）。          │二人，前往上開地點，將前開被害人│
│    │        │        │          │                    │之財物置於渠等三人之實力支配之下│
│    │        │        │          │                    │，並共同以徒手方式分工搬運至前開│
│    │        │        │          │                    │貨車之車斗上。                  │
├──┼────┼────┼─────┼──────────┼────────────────┤
│ 四 │楊 憲 文│九十三年│臺中縣梧棲│乙○○所有之不鏽鋼鐵│由甲○○駕駛由不知情之父親王金鍊│
│ │        │三月十四│鎮○○○街│一袋（價值約三百元）│向不知情之王水生借得其所有之車牌│
│    │        │日上午十│二四一巷旁│。                  │號碼ＭＶ─三六四九號自小貨車，搭│
│    │        │時四十分│之貨櫃場旁│                    │載楊憲文，前往上開地點，共同以徒│
│    │        │許。    │之資源回收│                    │手方式搬運上開被害人之財物，並離│
│    │        │        │場內。    │                    │開該處，於同日下午十三時許在臺中│
│    │        │        │          │                    │縣梧棲鎮○○路○段永寧國小旁將之│
│    │        │        │          │                    │販賣予不知情之不詳姓名年籍之成年│
│    │        │        │          │                    │資源回收商，得款三百元，渠二人朋│
│    │        │        │          │                    │分花用殆盡。                    │
└──┴────┴────┴─────┴──────────┴────────────────┘
 附表貳：
┌──┬───────────────────────┐
│編號│          查      獲      經      過          │
├──┼───────────────────────┤
│ 一 │嗣甲○○、江文淵將附表壹編號一所示之被害人財物│
│    │竊取得手後，即由江文淵騎乘甲○○該車牌號碼ＢＺ│
│    │Ｉ─一○八號重型機車搭載甲○○離開，於該日下午│
│    │十七時五分許，行經臺中縣龍井鄉○○村○○○路一│
│    │段之路段時，經警發現其二人未帶安全帽欲加以攔查│
│    │取締，渠二人即因犯罪心虛而加速駕駛至前開路段四│
│    │三巷五四號前棄車逃逸，為警發現該機車腳踏板上置│
│    │有如附表壹編號一所示之被害人財物，始循線查悉該│
│    │情。                                          │
├──┼───────────────────────┤
│ 二 │嗣甲○○、黃培訓將附表壹編號二所示之被害人財物│
│    │竊取得手後，由甲○○騎乘該車牌號碼ＢＺＩ─一○│
│    │八號重型機車搭載黃培訓離開，於該日十三時四十分│
│    │許，行經臺中縣中山一路二段之路段時，因形跡可疑│
│    │，為警攔查而查獲。                            │
├──┼───────────────────────┤
│ 三 │嗣於九十三年二月二日十五時二十分許，甲○○、康│
│    │文吉及楊憲文已搬運如附表壹編號三所示被害人之五│
│    │枝鋁條放置前開自小貨車之車斗，另搬運其餘鋁條時│
│    │適巡邏員警行經該處發現可疑，而當場查獲。      │
├──┼───────────────────────┤
│ 四 │嗣於九十三年三月十七日上午九時十分許，因警執行│
│    │查贓勤務，經詢甲○○自承其有於附表壹編號四所示│
│    │時間、地點，與楊憲文共同竊取附表壹編號四所示被│
│    │害人財物，而查悉該情。                        │
└──┴───────────────────────┘
